【裁判字號】    89,易,644
【裁判日期】    900517
【裁判案由】    竊盜
【裁判全文】
臺灣嘉義地方法院刑事判決                          八十九年度易字第六四四號
    公  訴  人  臺灣嘉義地方法院檢察署檢察官
    被      告  丙○○
    被      告  丁○○
    共      同
    選任辯護人  林永山
    被      告  戊○○
右列被告因竊盜案件，經檢察官提起公訴（八十九年度偵字第三七九五號），本院判
決如左：
    主  文
丙○○、丁○○共同連續結夥三人以上竊盜，各處有期徒刑柒月。均緩刑伍年，緩刑
中均付保護管束。
戊○○共同結夥三人以上竊盜，處有期徒刑陸月，如易科罰金，以參佰元折算壹日。
緩刑參年，緩刑中付保護管束。
扣案之黏著器一個沒收。
    事  實
一、丁○○、丙○○共同基於意圖為自己不法之所有之概括犯意，（一）先於八十九
    年五月初某日，由丁○○駕車，搭載丙○○，至位於嘉義縣民雄鄉菁埔村十四鄰
    之「升虛宮」，由丙○○進入升虛宮內，以長線綁住其所有自製之黏著器，垂入
    升虛宮捐獻箱中，竊取捐獻箱內財物，丁○○則於升虛宮內、外把風，二人以此
    方式共竊得新臺幣（下同）四千元，得手後離去，（二）繼於同年六月九日上午
    十一時許，再由丁○○駕車搭載丙○○至上址「升虛宮」，二人以相同手法下手
    行竊，然未得手；（三）嗣丁○○、丙○○復基於前開竊盜之同一概括犯意，夥
    同丁○○之妹戊○○，共同基於意圖為自己不法所有之犯意聯絡，於同年六月十
    七日下午三時三十分許，由湯宗駕車搭載丙○○、戊○○至上開升虛宮前，由丁○○、戊○○二人負責於升虛宮內、外把風，丙○○則以同樣之方法行竊，甫丙○○自前開捐獻箱內竊得五十元時，即為升虛宮委員甲○○發現而報警，當場查
    獲丙○○、戊○○二人，丁○○則趁隙逃逸。經警扣得丙○○所有供竊盜所用之
    自製黏著器一個。
二、案經嘉義縣警察局民雄分局報告臺灣嘉義地方法院檢察署檢察官偵查起訴。
    理  由
一、訊據被告丙○○固坦承右揭時地下手行竊之事實不諱，為矢口否認與被告丁○○
    、戊○○共同行竊，辯稱：三次下手行竊均係伊自己一人所為，被告丁○○、戊○○未曾參與，且於事實欄（三）所示時地，伊之行竊並未得手云云；訊據被告
    丁○○、戊○○則均矢口否認右揭犯行，被告丁○○辯稱：伊直至事實欄（三）
    所示時地才知被告丙○○行竊之情事，且知道後立即勸被告丙○○不要偷錢云云
    ；被告戊○○辯稱：伊於事實欄（三）所示時地，只是進入升虛宮拜拜，並不知
    被告丙○○偷香油錢云云。
二、惟查：
（一）右揭事實，業據被告丙○○於警訊時供陳：「（問：你們今日共有幾人前往如
      何行竊？）是由我先生丁○○開車載我與戊○○前往，我負責進入廟裡用線榜
      綁住黏著物放入捐獻箱將錢黏起來，我先生及戊○○則在外把風。」、「（問
      ：你們前後共行竊幾次？所得多少？）我們於今年前後共來過三次，但日期我
      不記得了，前兩次只有我先生跟我來，由我進入行竊，我先生在外把風，第一
      次竊得四千元，第二次因無法投入洞口而未得手，所得財物均已花用完畢。」
      等語（見卷附八十九年六月十七日警訊筆錄）、於偵查中供認：「（問：當時
      （即八十九年六月十七日）何人把風？何人下手行竊？）我進去偷，他們二人
      （指被告丁○○、戊○○）在外面，由丁○○駕駛車子。」「另偷二次，同一
      地點，第一次八十九年五月初，偷約四千元，由丁○○駕車載我去，第二次日
      期忘記，但未到手，有下去黏，但黏不起來....。」等語（見偵查卷第五頁反
      面至第六頁）在卷，並與被告戊○○於警訊時直承：「（問：你於何時，和何
      人，於何地，竊取何處廟宇的香油錢？）我於八十九年六月十七日十五時三十
      分和我哥哥丁○○、嫂嫂丙○○，於嘉義縣民雄鄉菁埔村十四鄰竊取升虛宮內
      的捐獻箱內的金錢。」等語（見卷附八十九年六月十七日警訊筆錄）相符。
（二）再經本院勘驗錄影帶結果，八十九年六月九日上午十一時十一分至十八分間，
      有一男子（以下簡稱甲男）於升虛宮內走動、一女子（以下簡稱乙女）於升虛
      宮內捐獻箱前不停為上下拉線動作、八十九年六月十七日下午三時三十六分至
      四十三分間，甲男、乙女、另一名女子（下簡稱丙女），及一名幼童出現於錄
      影螢幕中，甲女在捐獻箱前作上下拉線動作，甲男、丙女則在甲女附近走動，
      而上開二時間中，錄影帶畫面中男、女間均無對望動作，且乙男、丙女多有距
      甲女甚短（約一公尺餘）之時，而甲女上下拉線之動作亦未稍停，此有卷附本
      院九十年三月二十二日勘驗筆錄可稽，而質之被告丙○○等三人，渠等均承認
      錄影帶中甲男、乙女、丙女即為渠等三人明確。則衡諸常情，結伴同行入廟內
      燒香，彼此間竟毫無對望之舉，誠屬罕見，再者，被告丙○○即錄影帶中甲女
      之上下拉線動作顯而易見，若被告三人間並無竊盜之犯意聯絡，被告丙○○豈
      有在被告戊○○、丁○○與之僅距一公尺餘時，行竊動作均不作停頓？可見被
      告丁○○、丙○○對於事實欄（二）所示犯行有共同竊盜犯意之聯絡、被告丙○○、丁○○、戊○○三人間對於事實欄（三）所示犯行有共同犯意之聯絡甚
      明，是被告丁○○辯稱於八十九年六月十七日方知被告丙○○行竊，並未參與
      ；被告戊○○辯稱不知被告丙○○竊盜犯行云云，均屬無據。
（三）又質諸被告丁○○，其於本院審理時供陳：「（問：是否在八十九年六月十七
      日，又在升虛宮竊取香油錢？）.... 當時我只有口頭告訴她（指被告丙○○
      ）不要這樣做，我只看到他拿了一張五十元，當時我在帶小孩。」、「（問：
      當時丙○○拿了多少錢？）我沒有注意，我只親眼看到他線上黏了一張五十元
      。」（見卷附本院九十年三月十三日訊問筆錄），核與被告丙○○於警訊時所
      陳：「五十元及黏著器，是我看到被人發現後，投在箱自內，警方從箱子內取
      出。」等情、證人即升虛宮委員甲○○於警訊中證述：「事後派出所來在廟裡
      捐獻箱找到一條繩子，前頭還用膠水黏著五十元。」（見卷附八十九年六月十
      八日警訊筆錄）情節相符，可知被告丙○○係甫於竊得五十元後，為人發現，
      方將該五十元再度投入前開捐獻箱內，該次竊盜犯行業已達既遂階段，被告丙○○於本院審理中翻異前詞，辯稱伊於事實欄（三）所示時地行竊並未得手云
      云，不足採信。
（四）此外，並據證人甲○○迭於警訊、本院調查時證述如何以錄影帶監視被告三人
      行竊之事實，及證人乙○○於本院調查中結證被告三人於被查獲時在升虛宮內
      、外之位置等情屬實，復有現場圖二紙、贓物認領保管書一紙、現場照片六幀
      附卷及自製黏著器一個扣案足供參佐。綜據上述，本件事證明確，被告丙○○
      、丁○○、戊○○三人犯行洵堪認定，自應依法論科。
三、核被告丙○○、丁○○前開事實欄（一）所為，均係犯刑法第三百二十條第一項
    之普通竊盜罪、就前事實欄（二）所為，均係犯刑法第三百二十條第三項、第一
    項之普通竊盜未遂罪、就事實欄（三）所為係犯刑法第三百二十一條第一項第四
    款之結夥三人以上竊盜罪。公訴人認前開事實欄（二）係被告丙○○一人駕車至
    上址行竊，然查被告丁○○於事實欄（二）所示時地把風，已如前述，公訴人漏
    未斟酌此點，容有未洽，惟被告丁○○此部份與前開竊盜部分，有連續犯之裁判
    上一罪之關係，為起訴效力所及，本院自應一併審究。核被告戊○○所為係犯刑
    法第三百二十一條第一項第四款之結夥三人以上竊盜罪。被告丙○○、丁○○就
    前開事實欄（一）、（二）、（三）之竊盜犯行，及被告丙○○、丁○○、戊○○三人就前開事實欄（三）之竊盜犯行，分別具有犯意聯絡及行為分擔，均為共
    同正犯。被告丙○○、丁○○先後三次竊盜犯行，均時間緊接，所為基本竊盜之
    構成要件亦復相同，顯均係基於概括犯意而為，應各依連續犯規定論以較重之結
    夥三人以上竊盜罪，並均加重其刑。爰審酌被告三人不思以正當途徑賺取財富，
    輕忽他人財產法益，被告丙○○事後迴護共犯，其行可議，被告丁○○、戊○○
    犯後猶飾詞矯飾，不思自檢，惟本案被告三人所竊得財物非鉅等一切情狀，爰量
    處如主文所示之刑，以示懲儆。第查，被告丙○○、戊○○前均未曾受有期徒刑
    以上刑之宣告，被告丁○○雖前於八十二年間因賭博案件，經臺灣雲林地方法院
    判處有期徒刑六月確定，惟業於八十二年十二月六日易科罰金執行完畢，五年內
    為未再犯有期徒刑以上之罪，此有臺灣高等法院檢察署刑案紀錄簡覆表三份在卷
    可按，被告丙○○、丁○○並育有三子，丙○○甫於八十九年十二月十五日產下
    一子，若入監服刑，渠等之子女之保護教養將失所怙，被告三人因一時失慮，致
    罹刑典，經此偵審教訓，當均已足收警惕之效，信皆無再犯之虞，本院因認前所
    宣告之刑以暫不執行為適當，爰均依法諭知被告丙○○、丁○○各緩刑五年、被
    告戊○○緩刑三年，用啟自新。又被告三人均正值青壯之年，竟不尋正途謀生，
    竊取他人財物，顯見渠等法紀觀念薄弱，是以緩刑期內應交由專人了解渠等之生
    活狀況，適時進行輔導與協助，以利後效，爰均依法諭知緩刑期內交付保護管束
    。至扣案之黏著器一個，係被告丙○○所有供前開犯罪所用之物，業據被告丙○○自承在卷，爰併依法宣告沒收。
據上論斷，應依刑事訴訟法第二百九十九條第一項前段，刑法第二十八條、第五十六
條、第三百二十一條第一項第四款、第七十四條第一款、第二款、第九十三條第一項
、第三十八條第一項第二款，判決如主文。
本案經檢察官陳連發到庭執行職務
中      華      民      國    九十      年      五      月     十七     日
                                臺灣嘉義地方法院刑事第一庭
                                      審判長法  官  陳  珍  如
                                            法  官  康  存  真
                                            法  官  鄧  晴  馨
右正本證明與原本無異。
如不服本判決，應於判決送達後十日內向本院提出上訴狀( 應附繕本 )。
中      華      民      國    九十      年      五      月     二二     日
                                            書記官  李  彩  娥
附錄本案論罪科刑法條全文：
刑法第三百二十條
意圖為自己或第三人不法之所有，而竊取他人之動產者，為竊盜罪，處五
年以下有期徒刑、拘役或五百元以下罰金。
意圖為自己或第三人不法之利益，而竊佔他人之不動產者，依前項之規定
處斷。
前二項之未遂犯罰之。
刑法第三百二十一條
犯竊盜罪而有左列情形之一者，處六月以上五年以下有期徒刑：
一  於夜間侵入住宅或有人居住之建築物、船艦，或隱匿其內而犯之者。
二  毀越門扇、牆垣或其他安全設備而犯之者。
三  攜帶兇器而犯之者。
四  結夥三人以上而犯之者。
五  乘火災、水災或其他災害之際而犯之者。
六  在車站或埠頭而犯之者。
前項之未遂罰之。


司法院資訊處製作；財團法人民間司法改革基金會備份。
